臺灣臺中地方法院刑事判決　　　　　　　　　　　　九十一年度訴字第二一三四號
　　公　訴　人　臺灣臺中地方法院檢察署檢察官
　　被　　　告　甲○○
　　指定辯護人　本院公設辯護人丙○○
右列被告因強盜案件，經檢察官提起公訴（九十一年度偵字第一五一三九號），本院
判決如左：
    主      文
甲○○意圖為自己不法之所有，以強暴至使不能抗拒，而取他人之物，累犯，處有期
徒刑伍年肆月。
    事      實
一、甲○○曾於民國八十九年間因妨害自由案件，經臺灣彰化地方法院判處有期徒刑
    三月，於九十年三月二十日執行完畢，猶不知悔改，於九十一年七月三日凌晨四
    時四十五分許左右，與友人飲酒完後，駕駛車牌號碼ＳＶ－Ｏ三二三號自用小客
    車行經台中縣大肚鄉○○路一四二巷三十七號萬客隆大賣場前，見欲前往該大賣
    場上班之乙○○獨自在該大賣場前之停車場內停放機車，竟因其缺錢花用，而意
    圖為自己不法之所有，下車後藉故向乙○○搭訕，乙○○見其來意不善，乃趕緊
    將掛在其機車上之皮包按住，甲○○見狀竟手持汽車鑰匙自乙○○之身後抵住其
    脖子，因乙○○極力掙脫並用力抓甲○○之下體，甲○○疼痛不已而放開乙○○
    ，乙○○因心生畏懼且無法抗拒，乃在驚慌中乘機跑離現場，甲○○遂強盜乙○
    ○掛在機車上之皮包，內有新台幣（下同）二千餘元及諾基亞三三五Ｏ型行動電
    話一支及化妝品等雜物），得手後已將現金花用完畢，化妝品等雜物則於九十一
    年七月四日下午四時許，連同該皮包棄置在彰化縣彰化市○○路○段一一九巷三
    十九號旁空地之草叢內（並未尋獲），嗣經乙○○向警方報案，警方由乙○○之
    行動電話通聯紀錄循線查獲甲○○，甲○○並於九十一年八月三日向台中縣警察
    局烏日分局投案。
二、案經台中縣警察局烏日分局報請臺灣臺中地方法院檢察署檢察官偵查起訴。
    事        實
一、訊據被告甲○○固坦承搶走被害人乙○○之皮包等情不諱，惟矢口否認有何強盜
    犯行，辯稱：其並未用東西抵住乙○○，當時其與乙○○面對面，因乙○○喊救
    命，其才用手摀住乙○○的嘴巴，並且與乙○○拉扯，乙○○因而跌倒，乙○○
    跑開後，其才拿走她的皮包，其應該僅係搶奪而已云云。然查：右揭事實，業據
    被害人於警訊、偵查中指訴綦詳，並有被害人之行動電話相片一張、被告帶同警
    方尋找棄置皮包之現場照片二張、贓物認領保管收據一份、手機雙向通聯資料一
    份附於偵查卷可稽。而被告於偵查中及本院審理時亦自承在犯罪之過程中，曾以
    手掩住被害人之嘴巴、拿鑰匙架在被害人脖子上及拉扯被害人等語，足見被告確
    有對於被害人施以強暴之行為；且事發當時為凌晨四、五時許，事發地點為萬客
    隆大賣場之停車場內，除被告及被害人外別無他人在場，則被告之前開強暴手段
    ，在客觀上已足至被害人不能抗拒，允無疑義。況被害人係極力掙脫並用力抓甲
    ○○之下體後，始在驚慌中乘機跑離現場，顯然被告之所為，確已構成強盜無誤
    。查被告強盜被害人之皮包一個，內有二千餘元、行動電話一支及化妝品等雜物
    ，其有為自己不法所有之意圖甚明。被告之所辯無非卸飾之詞，不足採信，事證
    明確，其犯行洵堪認定。
二、核被告所為，係犯刑法第三百二十八條第一項之強盜罪。查被告曾於八十九年間
    因妨害自由案件，經臺灣彰化地方法院判處有期徒刑三月，於九十年三月二十日
    執行完畢，此有臺灣高等法院被告全國前案紀錄表及臺灣臺中地方法院檢察署刑
    案資料查註紀錄表各一份附卷可稽，其於前案執行完畢後，五年內再犯本件有期
    徒刑以上之罪，係屬累犯，應依刑法第四十七條規定加重其刑。爰審酌被告犯罪
    之動機、目的、手段、其品行及智識程度、犯罪所生之危害及其犯罪後之態度等
    一切情狀，量處如主文所示之刑。
據上論斷，應依刑事訴訟法第二百九十九條第一項前段，刑法第三百二十八條第一項
、第四十七條，判決如主文。
中      華      民      國      九十一      年    十    月    二十八    日
                                    臺灣臺中地方法院刑事第七庭
                                        法  官  簡  源  希
右正本證明與原本無異。
如不服本判決，應於判決送達後十日內向本院提出上訴狀，上訴於臺灣高等法院臺中
分院( 須附繕本 )。
                                        書記官
中      華      民      國      九十一      年    十    月    二十九    日
附錄論罪科刑法條：
刑法第三百二十八條第一項：意圖為自己或第三人不法之所有，以強暴、脅迫、藥劑
                          、催眠術或他法，至使不能抗拒，而取他人之物或使其
                          交付者，為強盜罪，處五年以上有期徒刑。
